# 非资产交换交易涉及同一控制下企业合并的疑问

提问人：xuying1983 时间：2020-07-10 12:33:10
请教陈版：假设甲公司换出一项权益法核算的长期股权投资A（非同一控制下），换入一项成本法核算的长期股权投资B（同一控制下），是应该按照换出资产的公允价值核算换入资产的入账价值，差额进损益呢？还是应该遵从同一控制下企业合并，差额只能进资本公积呢？个人觉得从准则的实质来讲，进资本公积是因为同一控制下的企业价值不好确认，差额多少都计入资本公积，但是如果按照非同一控制下企业的公允价值入账，是否可以将差额计入损益表呢？

回答人：chenyiwei
根据《企业会计准则第 7 号——非货币性资产交换（ 2019 年修订）》第三条：“本准则适用于所有非货币性资产交换，但下列各项适用其他相关会计准则：......（二）非货币性资产交换中涉及企业合并的，适用《企业会计准则第20 号——企业合并》《企业会计准则第 2 号——长期股权投资》和《企业会计准则第 33 号——合并财务报表》。
......”
在主帖这种情况下，因为涉及同一控制下合并，故优先适用企业合并准则。即遵从同一控制下企业合并，差额只能进资本公积。